【裁判字號】    98,交上訴,682
【裁判日期】    980629
【裁判案由】    公共危險
【裁判全文】
臺灣高等法院臺南分院刑事判決       98年度交上訴字第682號
上  訴  人
即  被  告  乙○○
上列上訴人因公共危險案件，不服臺灣臺南地方法院九十八年度
訴字第一九一號中華民國九十八年四月三十日第一審判決（起訴
案號：臺灣臺南地方法院檢察署九十八年度調偵字第三四號），
提起上訴，本院判決如下：
    主  文
上訴駁回。
    理  由
一、按刑事訴訟法第三百六十一條第一項規定「不服地方法院之
    第一審判決而上訴者，應向管轄第二審之高等法院為之。」
    ，而民國九十六年六月十五日修正，同年七月四日生效施行
    之同條第二項並規定「上訴書狀應敘述具體理由。」，此屬
    法律上應具備之程式。又同法第三百六十二條、第三百六十
    七條前段分別規定「原審法院認為上訴不合法律上之程式或
    法律上不應准許或其上訴權已經喪失者，應以裁定駁回之。
    」、「第二審法院認為上訴有第三百六十二條前段之情形者
    ，應以判決駁回之。」。而所謂不服第一審判決之「具體理
    由」，必係依據卷內既有訴訟資料或提出新事證，指摘或表
    明第一審判決有何採證認事、用法或量刑等足以影響判決本
    旨之不當或違法，而構成應予撤銷之具體事由，始克當之（
    例如：依憑證據法則具體指出所採證據何以不具證據能力，
    或依憑卷證資料，明確指出所為證據證明力之判斷如何違背
    經驗、論理法則）；倘僅泛言原判決認定事實錯誤、違背法
    令、量刑失之過重或輕縱，而未依上揭意旨指出具體事由，
    或形式上雖已指出具體事由，然該事由縱使屬實，亦不足以
    認為原判決有何不當或違法者（例如：對不具有調查必要性
    之證據，法院未依聲請調查亦未說明理由，或援用證據不當
    ，但除去該證據仍應為同一事實之認定），皆難謂係具體理
    由，俾與第二審上訴制度旨在請求第二審法院撤銷、變更第
    一審不當或違法之判決，以實現個案救濟之立法目的相契合
    ，並節制濫行上訴（最高法院九十七年度臺上字第八九二號
    刑事判決意旨參照）。
二、本件原判決認定上訴人即被告乙○○有原判決事實欄所載之
    犯行，業已敘明係依憑：被告於警詢中已坦承駕車擦撞被害
    人所駕駛之輕型機車，於偵查中亦供認曾於駕車行經台南縣
    永康市○○○路某處檳榔攤時，欲靠右準備停車購買檳榔時
    ，感覺好像與某物發生輕微擦撞，雖知道可能與他人擦撞，
    他人可能受傷，因心中害怕又無照駕駛，只踩了一下煞車但
    未停路邊確認，即駕車離去等語，核與告訴人即被害人甲○
    ○於警詢、偵查及原審之證述相符，並有臺南縣警察局道路
    交通事故現場圖、交通事故調查報告表、事故現場照片，及
    財團法人奇美醫院診斷證明書等在卷可稽，並就上訴人辯稱
    其不知擦撞被害人甲○○騎乘之車牌號碼UN2－905號輕機車
    ，係事後經警通知始知悉，自無逃逸故意云云，如何不可採
    信，詳予指駁，已說明所憑證據及認定之理由，經核並無違
    反經驗法則及論理法則，且原判決依所確認之事實而為法律
    之適用，亦無違誤。復敘明被告為累犯，並審酌其犯罪動機
    、手段，所生危害，以及犯後與被害人和解，賠償被害人醫
    藥費及損失等一切情狀，就其所犯刑法第一百八十五條之四
    之肇事遺棄罪，量處有期徒刑七月，其量刑亦稱允當，並無
    輕重相差懸殊等裁量權濫用之情形。從形式上觀察，並無判
    決違背法令之情形存在。
三、本件被告上訴意旨略以：被告因公共危險案件，經原審法院
    判處有期徒刑七月，惟被告不服，因被告對於本件駕車肇事
    致人受傷而逃逸之事，被告對本身因無心肇事，導致被害人
    受傷，被告事後非常自責，亦與被害人達成和解，且得到被
    害人諒解，被告並非出於故意或有心衝撞導致被害人遭受嚴
    重傷害，今被告僅因為購物且車速緩慢，而檢方認定被告所
    犯情節並非惡性重大，因而向原審法院聲請簡易判決，經原
    審法院認為不宜以簡易判決，改依通常程序審理，今被告認
    為原審法院判決過重，為此不服提起上訴，懇請鈞院更為審
    理云云。
四、按量刑輕重及應否宣告緩刑，均屬事實審法院得依職權自由
    裁量之事項，上訴人不得任意指摘為違法（最高法院七十一
    年度台上字第一三九九號裁判意旨參照）。經查，本件原判
    決已詳細記載其審酌科刑之一切情狀之理由，既未逾越法定
    刑度，又未濫用自由裁量之權限，刑度亦屬妥適，核無不當
    或違法之情形。被告上訴理由以其已與被害人甲○○達成和
    解，指摘原判決量刑過重云云，然此業經原判決於量刑時予
    以審酌，有如前述，要難認原判決有何不當或違法，核非前
    揭法條所規定上訴應敘明之具體理由。此外，被告復未具體
    指摘原判決關於認定事實、適用法律及量刑等事項，究有何
    違法或不當之具體情形。揆諸上開說明，本件上訴未敘述具
    體理由，其上訴不合法，應予駁回，並不經言詞辯論為之。
五、爰依刑事訴訟法第三百六十七條前段、第三百七十二條，判
    決如主文。
中    華    民    國    98    年    6     月    29    日
                  刑事第六庭  審判長法  官  董武全
                                    法  官  曾文欣
                                    法  官  杭起鶴
以上正本證明與原本無異。
如不服本判決應於收受送達後10日內向本院提出上訴書狀，其未
敘述上訴理由者，並得於提起上訴後10日內向本院補提理由書（
均須按他造當事人之人數附繕本）「切勿逕送上級法院」。
                                    書記官  魏安里
中    華    民    國    98    年    7     月    1     日


司法院資訊處製作；財團法人民間司法改革基金會備份。
